【裁判字號】    90,上易,579
【裁判日期】    900524
【裁判案由】    傷害
【裁判全文】
臺灣高等法院臺南分院刑事判決          九十年度上易字第五七九號  Ａ
      上  訴  人  臺灣嘉義地方法院檢察署檢察官
      被      告  丙  ○  ○
右上訴人因被告傷害案件，不服臺灣嘉義地方法院八十九年度易字第七○○號中華民
國九十年三月二日第一審判決（起訴案號：臺灣嘉義地方法院檢察署八十九年度偵字
第二一二二號），提起上訴，本院判決如左：
      主      文
上訴駁回。
      理      由
一、公訴意旨略以：被告丙○○為嘉義縣溪口鄉鄉民代表會主席，因不滿甲○○曾率
    眾前往鄉民代表會丟擲雞蛋抗議，雙方互存怨隙，於民國八十九年二月九日下午
    一時三十五分許，丙○○因事至嘉義縣溪口鄉農會推廣股一樓赴宴，適逢甲○○
    與乙○○叔姪二人，三人遂生爭執，互相基於傷害對方之犯意，進而互毆，甲○○、乙○○基於傷害他人身體之共同犯意用徒手毆打丙○○之身體（此部份業經
    本院判決無罪）；而丙○○亦基於傷害他人身體之共同犯意，與不詳姓名之人三
    、四人，徒手共同毆打甲○○、乙○○，致甲○○受有額部挫傷皮下腫、胸部挫
    傷皮下紅、腹部挫傷皮下紅等傷害，乙○○則受有右肩部挫傷、右前胸臂挫擦傷
    、背部挫擦傷合併瘀血等傷害。因認被告涉有刑法第二百七十七條第一項之傷害
    罪嫌。
二、按犯罪事實應依證據認定之，無證據不得推定其犯罪事實，刑事訴訟法第一百五
    十四條定有明文。又告訴人之告訴，係以使被告受刑事訴追為目的，是其陳述是
    否與事實相符，仍應調查其他證據以資審認，且事實之認定，應憑證據，如未能
    發現相當之證據，或證據不足以證明，自不能以推測或擬制之方法，以為裁判之
    基礎，最高法院著有五十二年臺上字第一三００號及四十年台上字第八十六號判
    例可資參照。本件公訴意旨認被告丙○○涉有傷害罪嫌，無非以告訴人甲○○、
    乙○○之指訴及驗傷診斷書為其論據。訊據被告丙○○堅決否認有右揭傷害事實
    ，辯稱：當時是一個人和司機去的，不是二、三個人，我沒有打被害人（審判卷
    第六九頁）等語。
三、經查：
（一）告訴人甲○○先於警訊時指稱：我倒地之後，我侄子乙○○過來扶我，我於當
      時聽到丙○○喊打，隨即有多人拳打腳踢乙○○（警卷第八頁）、另於偵查中
      指訴：有看到丙○○出手打乙○○（偵卷第廿一頁反面），就告訴人乙○○是
      否為被告丙○○親手毆打，前後供述已有不符而有所瑕疵，告訴人甲○○之指
      述是否可信，已非無疑。另告訴人乙○○於警訊時、偵查及原審審理中均指稱
      ：我看見甲○○倒在地上，我低頭要拉他起來，有人從後面打我，我不知被何
      人打等語（警卷第七頁反面、偵卷第廿一頁反面末一行、審判卷第廿六頁），
      於本院審理中亦稱：「我被打但被何人打我不知道」、「（你叔叔甲○○被何
      人打你知道否？）我不知道」等語，至於本院審理中所稱有證人盧明山可以證
      明等情，惟同時稱：「（盧明山有無看到被告打你？）他告訴我他有看到我倒
      在地上，至於我什麼原因倒在地上他不知道，事後回去他聽人說是因為和丙○○發生爭執」等語，是證人盧明山既僅看到告訴人甲○○倒在地上，至於甲○○係何原因倒在地上他並不知道，自亦無法為告訴人有利之證明，從而告訴人
      就其指訴已未能證明與事實相符。
（二）再參以證人林茂潮於警訊時證稱：我當時在現場看到甲○○與乙○○兩人拉著
      代表會主席（即被告丙○○）領帶，乙○○拉著領帶（左手）、右手拿著腳踏
      車「作勢」要打代表會主席，. ．．，主席只有領帶及鈕扣掉了，我在中央將
      他們拉開等語（警卷第十三頁、第十四頁、偵查卷卅頁），亦未能證明被告有
      毆打告訴人。
（三）另告訴人甲○○、乙○○雖提出醫院驗傷診斷書，綜上，告訴人二人縱令於八
      十九年二月九日受有上開傷害，仍難證明確係被告所造成。
四、綜上各情相互參酌，告訴人指訴未能證明與事實相符，此外復查無其他積極確切
    之證據，足資證明被告有告訴人所指訴之傷害犯行，原審以不能證明被告犯罪，
    諭知被告無罪，核無不合。檢察官徒循告訴人之請求提起上訴指摘原判決採證不
    當，為無理由，應予駁回。
據上論結，應依刑事訴訟法第三百六十八條，判決如主文。
本案經檢察官李傳來到庭執行職務。
中    華    民    國      九十      年      五      月      二十四      日
                                  臺灣高等法院臺南分院刑事第四庭
                                      審判長法官  陳    義    仲
                                            法官  徐    財    福
                                            法官  宋    明    蒼
右正本證明與原本無異。
不得上訴。
                                      法院書記官  余    素    美
中    華    民    國      九十      年      五      月      二十九      日


司法院資訊處製作；財團法人民間司法改革基金會備份。
